臺灣高等法院臺中分院民事判決　八十九年度上字第二七二號
　　上　訴　人　丙○○
　　複　代理人　甲○○
　　法定代理人　乙○○
右當事人間請求交還土地事件，上訴人對於中華民國八十九年三月二十七日臺灣彰化
地方法院八十九年度訴字第二六○號第一審判決提起上訴，本院判決如左：
    主    文
上訴駁回。
第二審訴訟費用由上訴人負擔。
    事    實
甲、上訴人方面：
一、聲明：(一)、原判決廢棄；(二)、被上訴人在第一審之訴駁回。
二、陳述：除與原判決記載相同者，茲引用之外，補稱：
(一)、按被上訴人於民國八十八年四月二十八日坦承「二十之二地號土地以前係跟被告
    買的沒錯」，而上訴人當時即稱「以前係由我父親張伯勳出賣二十之二地號土地
    予原告」，而二十之二地號土地乃系爭土地之前身，而上訴人八十九年六月三十
    日答辯狀即載被告之父母在數十年前即已在本件係爭土地上耕作整地，而事實上
    系爭土地乃源自上訴人祖父張煥章，而今上訴人之父尚存、子女只是代為耕作，
    因此上訴人並無處分權，故原判決命上訴人拆除即有不當。
(二)、按被上訴人之土地重測後面積增加，故顯然重測有誤，祈請其他機關重測之，且
    共有人張文舉於鈞院也證稱上訴人之父出售時也經測量才交付土地及價金，故焉
    有可能上訴人方面仍有土地尚未交付呢？故必是測量有誤。按上訴人囑託民間測
    量公司測量結果可知依員林地政事務所之測量將造成被上訴人之面積（不論重測
    前後）增加肆仟平方公尺以上，尤其重測後近伍仟平方公尺（見八十九年九月十
    九日狀附証一），故測量必然錯誤，即誤將上訴人之父保留未賣之水利地測為被
    上訴人所有（見契約第十一條），故有重測之必要。
(三)、上訴人之父張伯勳乃於七十八年八月三日出賣土地，迄今已十年而原判決主文所
    示土地亦始終為上訴人父親占有使用，故雙方主觀上即認定此部分即為契約第十
    一條後段保留不出賣之水利地，而此部分既然不在買賣之列，被上訴人即不能請
    求返還，因為契約當事人涂溪油、登記名義人王錫鈴（即被上訴人前手）均是被
    上訴人之人頭，即借名或信託或通謀虛偽，故上訴人可主張抗辯，且可傳訊涂溪
    油、王錫鈴即明，且由二十九地號土地謄本上載被上訴人取得原因乃「贈與」，
    並非買賣亦可推得。
(四)、證人張文舉雖說上訴人之父已將系爭土地分予上訴人耕作，但其意乃上訴人之父
    年紀已大，無力耕作而由上訴人協力耕作，但處分權仍屬父親，此為外人（即證
    人）所不知，故可傳上訴人之父或兄弟方可詳知內情。
三、證據：援用第一審所提之證據。
乙、被上訴人方面：
一、聲明：上訴駁回。
二、陳述：
(一)、被上訴人所有坐落於彰化縣員林鎮○○○段第二九地號與第二九之三地號土地，
    遭上訴人無權占用○‧二一三五公頃面積之土地，於其上搭蓋鐵皮屋、鐵絲圍籬
    及種植果樹，經被上訴人以存證信函催告拆屋還地，上訴人均置不理。
(二)、系爭被占用土地員林鎮○○○段二九地號及二九之三地號土地，重測前係屬員林
    鎮○○○段二○之八地號，於八十七年五月二日重測後，變更為百果山段二九地
    號，並因重測分割增加百果山段二九之一、二九之二、二九之三地號，均為被上
    訴人所有，此有原審附卷土地登記簿謄本可稽（原審卷第六頁），而上訴人搭建
    之鐵皮屋、圍籬及其所種植果樹係位於重測後之百果山段二九地號及二九之三地
    號之被上訴人所有土地上，此經員林地政事務所、內政部土地測量局勘測確定，
    此有原審附卷之員林地政事務所複丈成果圖、土地鑑定書及鑑定圖可稽（原審卷
    第四十頁及第一三四至第一三六頁）。
(三)、系爭員林鎮○○○段二九及二九之三地號土地（即重測前番子崙段二○之八地號
    ）係被上訴人於民國八十七年六月三十日受贈於訴外人王錫鈴，此有原審附卷土
    地登記簿謄本可稽（原審卷第六頁至第十頁），又系爭土地之前身，係自番子崙
    段二○之二地號土地分出，惟上訴人之父張柏勳於原番子崙段二○之二地號土地
    （重測後為百果山段三二地號）持分權利早於七十八年八月十五日全部出售，登
    記予王錫鈴，嗣於七十九年二月十六日再出售予被上訴人，（原審卷第二○二頁
    至第二○四頁）是張柏勳就番子崙段二○之二地號土地，已無權利，更遑論其在
    分割增加之番子崙段二○之八號土地，張柏勳於二○之二及二○之八地號土地，
    既均無權利可言，上訴人對於重測後百果山段二九、二九之一、二九之二、二九
    之三地號土地，自無權利可據，要屬無權占用。
(四)、被上訴人所有員林百果山段二九、二九之一、二九之二、二九之三地號土地，於
    重測後面積並無增加，按重測前之番子崙段二○之八地號土地面積一、四一七、
    八○○平方公尺，而重測後百果山段二九、二九之一、二九之二、二九之三土地
    四筆面積合計為一、三九六、五四一平方公尺，兩相對照並無增加，反有減少，
    此稽原審附卷之土地登記簿謄本及員林地政事務所八十八年十月十五日地籍圖重
    測結果清冊即明（原審卷第六至十頁，及第一○一頁至一○二頁），且縱面積不
    同，亦均經重測後公告程序辦理，系爭土地界樁應無問題，此亦經鑑定人董世杰
    結證證明（參原審卷第九十頁，八十八年九月二十九日言詞辯論筆錄），遞以系
    爭土地業經二次鑑測，其正確性，實無庸置疑，上訴人質疑被上訴人所有之土地
    因重測面積增加云云，並無依據，自不足採。
(五)、系爭土地地籍線並未因重測而南移，此參重測前後之地籍圖自明（原審卷第七十
    八頁至第八十頁），按土地所有權之取得，除因法律行為、繼承、強制執行、公
    用徵收等原因外，並無可能因重測而取得，上訴人辯稱被上訴人因重測而取得系
    爭土地之所有權云云，於法顯有不合。又被上訴人係於八十七年六月三十日受贈
    系爭土地，並於同年十一月四日登記完畢，而系爭土地重測，係於八十七年五月
    二日完成登記，足徵被上訴人係於重測登記後，因受贈而取得系爭土地所有權，
    此參原審附卷土地登記簿謄本自明（原審卷第六頁至第十頁）。
(六)、系爭土地於重測前，並非未登記土地，按系爭土地重測前為番子崙段二○之八地
    號，面積為一、四一七、八○○平方公尺（重測後面積為一、三九六、五四一平
    方公尺），重測後為百果山段二九地號，及另因重測分割增加同段二九之一、二
    九之二、二九之三地號，其面積分為一、三二○、○六七平方公尺；二○、一一
    二平方公尺；七七○平方公尺及五五、五九二平方公尺，其面積總合為一、三九
    六、五四一平方公尺，由此足證前揭二九之一、二九之二、二九之三地號土地，
    本即為二九地號土地之一部；此稽原審附卷之員林地政事務所八十八年十月十五
    日地籍圖重測結果清冊即明（參原審卷第一○二頁正反面）；再者，原審附卷之
    百果山段二九地號及二九之三地號土地登記簿謄本土地標示部，登記次序參之原
    因欄及其他登記事項欄中亦明白登載因重測分割而增加地號二九之一、二九之二
    、二九之三，此在在顯示前揭三地號土地本為二九地號土地之一部，（參原審卷
    第六頁至第十頁）上訴人辯稱二九之一、之二、之三地號土地，係未登記土地云
    云，顯係對員林地政事務所八十八年十月十五日員地二字第七一八九號函之文義
    ，有所誤解，自不足採憑。
(七)、上訴人辯稱系爭土地係其父張伯勳保留未賣之水利地，測量有誤；或辯稱該水利
    地已向國有財產局承租云云，然查：重測前後之地籍圖，相互對照，重測後『水
    利地』之地號為百果山段三○地號、三○六地號、三一○地號、三○九地號及三
    一三地號，其與系爭土地間隔有同段一九七地號及三一一地號，地目為『道』之
    土地，相距甚遠，不可能誤測，且觀諸原審八十八年五月二十五日勘驗筆錄所繪
    現場略圖（一審卷第四十六頁），系爭土地之南邊恰有一水泥道路，自無水利地
    可供誤測，再參以原審附卷重測前、後地籍圖（原審卷第七十八頁、七十九頁）
    更屬灼然，是上訴人所言，均與事實不符，洵無足採。至於上訴人占用國有財產
    局管理之國有土地，係重測後之百果山段一二○、一九七地號土地，均非系爭土
    地，此有國有財產局中區辦事處八十七年七月十日覆函上訴人之函文，在卷可稽
    。（見一審卷第四十七頁）上訴人援此置辯，自不足採。
(八)、上訴人一再以其父占用系爭土地已逾十年，雙方主觀上即認定此部分為當初保留
    未賣之水利地，惟被上訴人係於八十七年六月三十日方始受贈系爭土地，何來雙
    方主觀上認定？又上訴人於原審亦辯稱，其父占用系爭土地係本於所有權關係而
    占用，但其父於番子崙段二○之二地號土地之持分權利，既早已出賣與被上訴人
    ，而被上訴人嗣後又受贈系爭土地，係源於番子崙段二○之八地號，而非二○之
    二地號，上訴人之父本即無任何所有權，況且，系爭土地亦非未登記土地，自無
    時效取得所有權之可能，又上訴人於原審八十九年三月十五日答辯續狀，辯稱其
    父係基於所有權之關係，占有系爭土地二、三十年之久，即令屬實，亦與地上權
    取得時效，須以行使地上權之意思為之，有所不符，亦無地上權時效取得之適用
    餘地。準此，上訴人占用系爭土地，既無任何正當權源，自屬無權占用。
(九)、上訴人辯稱伊無處分權云云，惟查系爭土地之無權現占有人即係上訴人，衡諸民
    法第七百六十七條之規定，須對無權之現占有人行使之，被上訴人以上訴人為被
    告，請求拆屋還地，核無不合。且上訴人既非系爭土地所有權人，亦無其他任何
    合法之正當權利可為主張，原審為其敗訴之判決，至為允當。
(十)、綜上所述，上訴人據為上訴之理由，均屬無稽，系爭土地經員林地政事務所及內
    政部土地測量局先後二次鑑測，均證明上訴人確係占用被上訴人土地達○‧二一
    三五公頃，實不容上訴人空言否認，上訴人於系爭土地上，既無任何正當權源，
    自屬無權占用，職是之故，原審判決所為命上訴人拆屋還地之判決，並無違誤。
(十一)、系爭土地上之鐵皮屋為上訴人所擅自搭建，被上訴人發現後，已於八十七年十一
    月十七日以員林郵局第一○○○號存證信函通知上訴人拆除，將土地歸還被上訴
    人，上訴人於八十七年十二月十五日以員林郵局第一一二一號存證信函回覆被上
    訴人，不惟坦承該鐵皮屋為其本人所搭建，更自認系爭土地上之果樹為其所種植
    ，此有各該存證信函，（見一審卷第十三頁、第十四頁）在卷可稽。於一審歷次
    提出之答辯狀，亦坦稱鐵皮屋、果樹等地上物為上訴人所有、系爭土地為上訴人
    所使用，（見一審卷第二十五頁、第五十八頁反面）尤有甚者，於一審法院八十
    九年三月二十七日判決上訴人應拆除地上物返還系爭土地後，上訴人即於八十九
    年四月間請求員林鎮調解委員會調解地上物補償事宜，此亦有該調解會八十九年
    四月十九日通知書，在卷可憑。（見鈞院卷第四十三頁）準此，無權占用系爭土
    地之人確係上訴人，已無庸置疑。況上訴人聲請傳訊之證人張如榕，於九十一年
    二月六日鈞院調查時，到場證稱上訴人之父張伯勳，於很早以前即已分產與上訴
    人兄弟，系爭土地在出售之前即由上訴人耕作等語屬實，益證無權占有系爭土地
    者，確係上訴人無訛，上訴人臨訟辯稱系爭土地尚有其他叔伯父及兄弟姊妹多人
    共同經營云云、或辯稱上訴人之父執輩尚存，上訴人並無處分權、或以書狀陳報
    鐵皮屋為張伯勳所建云云，均難採憑。揆諸前揭規定，被上訴人以上訴人為系爭
    土地之無權占有人，訴請拆除地上物，返還系爭土地，於法即無不合，原審判決
    准許，要屬有當，不容上訴人空言指摘。
三、證據：援用第一審所提之證據。
    理    由
一、本件被上訴人主張：被上訴人所有坐落於彰化縣員林鎮○○○段第二九地號與第
    二九之三地號土地，遭上訴人無權占用○‧二一三五公頃，於其上搭蓋鐵皮屋、
    鐵絲圍籬及種植果樹，經被上訴人以存證信函催告拆屋還地，上訴人均置不理，
    而上訴人搭建之鐵皮屋、圍籬及其所種植果樹係位於重測後之百果山段二九地號
    及二九之三地號之被上訴人所有土地上，此經員林地政事務所、內政部土地測量
    局勘測確定，系爭土地之前身，係自番子崙段二○之二地號土地分出，上訴人之
    父張柏勳於原番子崙段二○之二地號土地（重測後為百果山段三二地號）持分權
    利早於七十八年八月十五日全部出售，登記予王錫鈴，嗣於七十九年二月十六日
    再出售予被上訴人，是張柏勳就番子崙段二○之二地號土地，已無權利，更遑論
    其在分割增加之番子崙段二○之八號土地，而被上訴人所有員林百果山段二九、
    二九之一、二九之二、二九之三地號土地，於重測後面積並無增加，反有減少，
    且縱面積不同，亦均經重測後公告程序辦理，系爭土地界樁應無問題。又系爭土
    地地籍線並未因重測而南移，系爭土地於重測前，並非未登記土地，二九之一、
    二九之二、二九之三地號土地，本即為二九地號土地之一部，上訴人對員林地政
    事務所八十八年十月十五日員地二字第七一八九號函之文義，有所誤解。上訴人
    指系爭土地係因測量錯誤而誤將其父保留未賣之水利地劃歸被上訴人所有，而上
    訴人所占用之土地恰為前揭水利地，惟衡諸重測前後之地籍圖，不可能誤測。又
    地上權取得時效，須以行使地上權之意思為之，上訴人主張基於所有權之關係占
    有系爭土地，有所不符，亦無地上權時效取得之適用。上訴人於八十七年十二月
    十五日以員林郵局第一一二一號存證信函回覆被上訴人，不惟坦承該鐵皮屋為其
    本人所搭建，更自認系爭土地上之果樹為其所種植，上訴人亦於八十九年四月間
    請求員林鎮調解委員會調解地上物補償事宜，故無權占用系爭土地之人確係上訴
　　人，被上訴人以上訴人為被告，請求拆屋還地，核無不合。爰依民法第七百六十
　　七條規定，求為命被告拆除系爭土地上之房屋、圍籬，除去果樹返還土地之判決
　　。
二、上訴人則以：系爭土地乃源自上訴人祖父張煥章，而今上訴人之父尚存、子女只
    是代為耕作，因此上訴人並無處分權。被上訴人之土地重測後面積增加，顯然重
    測有誤，張文舉於原審證稱上訴人之父出售時也經測量才交付土地及價金，不可
    能上訴人方面尚有土地未交付，上訴人囑託民間測量公司測量結果可知依員林地
    政事務所之測量將造成被上訴人之面積（不論重測前後）增加肆仟平方公尺以上
    ，尤其重測後近伍仟平方公尺，故測量必然錯誤。上訴人之父張伯勳於七十八年
    八月三日出賣土地，迄今已十年而原判決主文所示土地亦始終為上訴人父親占有
    使用，故雙方主觀上即認定此部分即為契約第十一條後段保留不出賣之水利地，
    而此部分不在買賣之列，被上訴人即不能請求返還，又證人張如榕雖說上訴人之
    父已將系爭土地分予上訴人耕作，但其意乃上訴人之父年紀已大，無力耕作而由
    上訴人協力耕作，但處分權仍屬父親等語置辯。
三、按所有人對於無權占有或侵奪其所有物者，得請求返還之，對於妨害其所有權者
    ，得請求排除之，民法第七百六十七條定有明文。經查：
(一)、本件經原審法院會同彰化縣員林地政事務所及內政部土地測量局人員至現場勘驗
    及命該測量人員測量結果，上訴人確有占用原告如附圖所示面積零點二一三五公
    頃之土地，有員林地政事務所及內政部土地測量局繪製之複丈成果圖及鑑定圖附
    原卷可稽。
(二)、上訴人雖抗辯：其係因土地重測始占用被上訴人之土地，惟本件內政部土地測量
    局之測量，其為求測量精確，首先採用精密電子測距經緯儀在系爭土地附近周圍
    利用重測時測設之圖根點施測根測量，經計算檢核閉合後作為該測區之控制點，
    然後以各圖根點為基點，用上列儀器分別施測現場上訴人使用部分及系爭土地附
    近可靠界址點，並計算其坐標值輸入電腦，經自動繪圖儀展繪於鑑測原圖上（與
    重測前地籍圖同比例尺一千二百分之一）然後依據彰化縣員林地政事務所保管之
    重測前地籍圖謄繪本案有關土地之地籍圖經界線與前項成果核對檢核測定於鑑測
    原圖上，作成鑑定圖，有內政部土地測量局八十九年二月十六日八九地測二字第
    ０二００三號函送之鑑定書附原審卷可憑，是本件係以精密之電子測距經緯儀及
    自動繪圖儀依重測前地籍圖繪製鑑定圖。又被上訴人所有員林百果山段二九、二
    九之一、二九之二、二九之三地號土地，於重測後面積並無增加，重測前之番子
    崙段二○之八地號土地面積一百四十一萬七千八百平方公尺，而重測後百果山段
    二九、二九之一、二九之二、二九之三土地四筆面積合計為一百三十九萬六千五
    百四十一平方公尺，兩相對照並無增加，反有減少，有被上訴人提出、上訴人不
    爭執其為真正之土地登記簿謄本影本及員林地政事務所八十八年十月十五日地籍
    圖重測結果清冊即明分別附原審卷第六至十頁，及第一○一頁至一○二頁可證，
    且縱面積不同，亦均經重測後公告程序辦理，系爭土地界樁應無問題，此亦經鑑
    定人董世杰於原審結證屬實。此外，上訴人復未舉證證明其有何錯誤之處，以實
    其說，是尚難僅憑上訴人片面之主張，即遽為論定系爭土地有何測量錯誤或因重
    測而有籍線位移之情形。
(三)、本件上訴人抗辯：上訴人之父張伯勳乃於七十八年八月三日出賣土地，迄今已十
    年而原判決主文所示土地亦始終為上訴人父親占有使用，故雙方主觀上即認定此
    部分即為契約第十一條後段保留不出賣之水利地，而此部分既然不在買賣之列，
    被上訴人即不能請求返還云云。惟系爭員林鎮○○○段二九及二九之三地號土地
    （即重測前番子崙段二○之八地號）係被上訴人於八十七年六月三十日受贈於訴
    外人王錫鈴，有被上訴人提出、上訴人不爭執其真正之土地登記簿謄本影本附原
    審卷第六頁至第十頁可稽，再查系爭土地之前身，係自番子崙段二○之二地號土
    地分出，惟上訴人之父張柏勳於原番子崙段二○之二地號土地（重測後為百果山
    段三二地號）持分權利早於七十八年八月十五日全部出售，登記予王錫鈴，嗣於
    七十九年二月十六日再出售予被上訴人，此亦有被上訴人提出、上訴人不爭執其
    為真正之土地登記簿影本附原審卷第二○二頁至第二○四頁可查，是張柏勳就番
    子崙段二○之二地號土地，已無權利可言。系爭土地既非水利地，而系爭建物圍
    籬果樹在系爭土地此有前述測量成果圖可據，縱上訴人抗辯買賣土地之際有水利
    地保留不出賣之合意云云，亦與買賣系爭土地之本身無關。其聲請訊問證人涂溪
    油、王錫鈴核無必要。
(四)、再者，系爭土地重測前為番子崙段二○之八地號，重測後為百果山段二九地號，
    重測前之番子崙段二○之八地號土地面積一百四十一萬七千八百平方公尺，而重
    測後百果山段二九、二九之一、二九之二、二九之三土地四筆面積合計為一百三
    十九萬六千五百四十一平方公尺，已如前述，足證前揭二九之一、二九之二、二
    九之三地號土地，本即為二九地號土地之一部，此有前開員林地政事務所八十八
    年十月十五日地籍圖重測結果清冊可證，又原審附卷之百果山段二九地號及二九
    之三地號土地登記簿謄本土地標示部，登記次序參之原因欄及其他登記事項欄中
    亦明白登載因重測分割而增加地號二九之一、二九之二、二九之三，足認前揭三
    地號土地本為二九地號土地之一部，有前揭土地登記簿謄本影本附原審卷第六頁
    至第十頁可查，從而上訴人辯稱二九之一、之二、之三地號土地，係未登記土地
    云云，自非可採。
(五)、上訴人抗辯：系爭土地乃源自上訴人祖父張煥章，而今上訴人之父尚存、子女只
    是代為耕作，因此上訴人並無處分權云云。惟查：系爭土地為上訴人所占用，上
    訴人並在其上搭建鐵皮屋之事實，業經證人即上訴人之侄張如榕在本院證稱：「
    丙○○耕作的地，原來是他父親張伯勳在耕作，後來再交給丙○○在耕作」、「
    張伯勳很早就將土地分給他二個兒子，張伯勳已十多年不能耕作了，在出售給廣
    成之前就由丙○○在耕作，後來他也把有權狀部分賣給廣成，等他們點交清楚後
    ，我們出賣時點交不足之面積也足夠後，廣成才將原來把預扣我的幾百萬元給我
    」等語在卷可稽，而原審法官八十八年五月二十五日赴系爭現場勘驗時，上訴人
    亦自承：「鐵皮屋已建了三、四年了」等語，有勘驗筆錄附原審卷第四十五頁可
    稽，復有系爭鐵皮屋相片二幀顯示該鐵皮屋係屬新建附原審卷第十一頁可稽，且
    系爭土地上之鐵皮屋為上訴人所擅自搭建，被上訴人發現後，於八十七年十一月
    十七日以員林郵局第一○○○號存證信函通知上訴人拆除，將土地歸還被上訴人
    ，上訴人於八十七年十二月十五日以員林郵局第一一二一號存證信函回覆被上訴
    人，不惟坦承該鐵皮屋為其本人所搭建，更自承系爭土地上之果樹為其所種植，
    此有存證信函可稽（見原審卷第十三頁、第十四頁）。於原審提出之答辯狀，亦
    自認鐵皮屋、果樹等地上物為上訴人所有、系爭土地為上訴人所使用，（見原審
    卷第二十五頁、第五十八頁反面）。又於原審法院八十九年三月二十七日判決上
    訴人應拆除地上物返還系爭土地後，上訴人即於八十九年四月間請求員林鎮調解
    委員會調解地上物補償事宜，此亦有該調解會八十九年四月十九日通知書，在卷
    可憑（見本院卷第四十三頁），足認系爭建物、圍籬、果樹確係上訴人所有，無
    權占用系爭土地之人為上訴人，上訴人所辯顯不足採。
(六)、揆諸前揭說明，系爭土地確係被上訴人所有，而上訴人既無法舉證證明有合法占
    用前開系爭二筆土地之權源，自難謂其抗辯為有理由。從而，被上訴人依據首開
    規定，訴請上訴人應將無權占用系爭土地上如附圖所示甲部分面積零點零零二五
    公頃鐵皮屋、鐵絲圍籬拆除，乙部分面積零點二一一零公頃果樹拆除後，並將占
    用之上開面積零點二一三五公頃土地返還被上訴人，即為有理由，應予准許。
四、綜上所述，本件被上訴人之主張為可採，上訴人所辯均為無可取。從而，被上訴
    人本於所有物返還請求權之法律關係，請求上訴人返還系爭土地為有理由，應予
    准許。是則原審判命上訴人如數給付，於法並無不合。上訴意旨指摘原判決不當
    ，求予廢棄改判，為無理由，應予駁回其上訴。
五、本件事證已臻明確，兩造其餘攻擊防禦方法與舉證，核與判決結果無影響，爰不
    另一一論述。
六、據上論結，本件上訴為無理由，依民事訴訟法第四百四十九條第一項、第七十八
    條，判決如主文。
中　　　華　　　民　　　國　　九十一　　年　　　三　　　月　　二十六　　日
~B1民事第四庭審判長法　官　黃斐君
~B2　　　　　　　　法　官　陳蘇宗
~B3　　　　　　　　法　官　張鑫城
右為正本係照原本作成。
如對本判決上訴，須於收受判決送達後二十日內向本院提出上訴書狀，其未表明上訴
理由者，應於提出上訴後二十日內向本院提出上訴理由書（須按他造人數附具繕本）
，並繳納送達用雙掛號郵票拾份（每份參拾肆元）。
上訴時應提出委任律師或具有律師資格之人之委任狀；委任有律師資格者，另應附具
律師及格證書及釋明委任人與受任人有民事訴訟法第四百六十六條之一第一項但書或
第二項（詳附註）所定關係之釋明文書影本。
~B 　 　　　　　　書記官　劉智文
中　　　華　　　民　　　國　　九十一　　年　　　三　　　月　　二十八　　日
附註：
民事訴訟法第四百六十六條之一（第一項、第二項）
對於第二審判決上訴，上訴人應委任律師為訴訟代理人。但上訴人或其法定代理人具
有律師資格者，不在此限。
上訴人之配偶、三親等內之血親、二親等內之姻親，或上訴人為法人、中央或地方機
關時，其所屬專任人員具有律師資格並經法院認為適當者，亦得為第三審訴訟代理人
。
                                                                        Ｂ
